臺灣新北地方法院刑事判決
111年度訴字第563號
公  訴  人  臺灣新北地方檢察署檢察官
被      告  陳俊傑


指定辯護人  本院公設辯護人張哲誠  
上列被告因違反毒品危害防制條例案件，經檢察官提起公訴（11
1年度偵字第6144號），本院判決如下：
    主  文
陳俊傑犯販賣第二級毒品罪，共肆罪，各處有期徒刑貳年柒月。
應執行有期徒刑參年貳月。
扣案如附表二編號1、2所示之物沒收。未扣案犯罪所得新臺幣玖
仟伍佰元沒收，於全部或一部不能沒收或不宜執行沒收時，追徵
其價額。
    事  實
一、陳俊傑明知甲基安非他命係毒品危害防制條例第2條第2項第
    2款所規定之第二級毒品，不得非法持有、販賣，竟意圖營
    利，基於販賣第二級毒品之犯意，於附表一「交易情形」欄
    所示時間前某時許，分別以扣案如附表二編號1所示之行動
    電話與蕭聖融、蒲泰丞、葉煥清聯繫；以扣案如附表二編號
    2所示之行動電話與蒲泰丞聯繫，雙方分別達成如附表一所
    示交易甲基安非他命之合意，並於如附表一「交易情形」欄
    所示地點交付各該數量之甲基安非他命予附表一「販賣對象
    」欄所示之人，並各收取如附表一「交易價格」欄所示現金
    後離去。嗣經警於民國110年9月3日21時25分許，在臺北市
    萬華區西寧南路與漢口街2段盤查陳俊傑，並扣得如附表二
    編號1所示之物；復於111年1月12日經警拘提到案，並扣得
    如附表二編號2至4所示之物，而查悉上情。
二、案經臺北市政府警察局萬華分局報告臺灣新北地方檢察署（
    下稱新北地檢署）檢察官偵查起訴。
    理  由
一、證據能力部分：
    按被告以外之人於審判外之陳述雖不符刑事訴訟法第159條
    之1至之4等條文之規定，而經當事人於審判程序同意作為證
    據，法院審酌該言詞陳述或書面陳述作成時之情況，認為適
    當者，亦得為證據，刑事訴訟法第159條之5定有明文。本判
    決以下引用被告以外之人於審判外之陳述，其性質屬傳聞證
    據者，經檢察官、被告陳俊傑及其辯護人均同意作為證據(
    見本院訴字卷第133頁)，本院審酌該等陳述做成之情形，核
    無違法或不當，認其均有證據能力。又本案認定事實引用之
    卷內其餘非供述證據，並無證據證明係公務員違背法定程序
    取得，依同法第158條之4規定反面解釋，亦有證據能力。
二、認定犯罪事實所憑之證據及理由：
  ㈠上開犯行，業據被告於偵查及審理中均坦承犯行（見新北地
    檢署111年度偵字第6144號卷〈下稱偵卷〉一第107至111頁；
    本院訴字卷第132頁），核與附表一「證據名稱及出處」欄
    所示供述證據大致相符，並有附表一「證據名稱及出處」欄
    所示非供述證據等件在卷可參（見附表一「證據名稱及出處
    」欄所示頁數），復有如附表二編號1、2所示之物扣案可證
    ，足認被告之任意性自白與事實相符，得以採信。
　㈡按販賣毒品之所謂販賣行為，係行為人基於營利之目的，而
    販入或賣出毒品而言。販賣毒品者，其主觀上須有營利之意
    圖，且客觀上有販賣之行為即足構成，至於實際上是否已經
    獲利則非所問。即於有償讓與他人之初，係基於營利之意思
    ，並著手實施，而因故無法高於購入之原價出售，最後不得
    不以原價或低於原價讓與他人時，仍屬販賣行為。必始終無
    營利之意思，縱以原價或低於原價有償讓與他人，方難謂為
    販賣行為，而僅以轉讓罪論處（最高法院100年度台上字第4
    683號判決意旨參照）。查被告於本院審理時供稱其如附表
    一所示4次販賣，均可賺得新臺幣(下同)500元至1,000元等
    語(見本院訴字卷第133頁)，足認被告有藉由販賣牟利意圖
    及事實，應屬合理認定。從而，自應認被告所犯均係出於營
    利之意圖而為之，即屬販賣行為。
　㈢綜上所述，本案事證明確，被告上開犯行堪以認定，均應予
    依法論科。
三、論罪科刑：
  ㈠罪名及罪數：
　　核被告所為，均係犯毒品危害防制條例第4條第2項販賣第二
    級毒品罪。其販賣第二級毒品甲基安非他命而持有毒品之低
    度行為，為販賣之高度行為所吸收，不另論罪。被告4次販
    賣行為，犯意各別、行為互殊，應予分論併罰。
  ㈡加重、減輕事由說明：
　⒈毒品危害防制條例第17條第1項減輕規定：
　　按犯第4條至第8條、第10條或第11條之罪，供出毒品來源，
    因而查獲其他正犯或共犯者，減輕或免除其刑，毒品危害防
    制條例第17條第1項定有明文。查被告雖供稱其毒品來源分
    別為陳彥志、鄭宇棠，然本院函詢臺北市政府警察局萬華、
    南港、信義分局及新北市政府警察局新莊分局(以下稱萬華
    、南港、信義、新莊分局)，萬華分局函覆略以：經本分局
    對被告遭查扣之智慧型手機進行數位採證，惟採證結果無法
    取得被告與毒品上游來源之對話紀錄等具體事證，故本案未
    因被告供述而查獲毒品來源等節(見本院訴字卷第63頁)；南
    港分局則僅檢附被告之另案刑事案件報告書，經本院電詢該
    分局承辦人員，另告以：並未因而查獲被告毒品來源為陳彥
    志等語，有本院公務電話紀錄在卷可稽(見本院訴字卷第125
    、193至201、259頁)；信義分局函覆略以：被告供稱毒品來
    源為綽號「阿亮」之人，惟未提供相關佐證資料供查證，致
    無法查獲正犯或共犯等節(見本院訴字卷第127頁)；新莊分
    局函覆略以：被告經本分局緝獲後，並未提供毒品上游，且
    亦未扣押其手機設備等情(見本院訴字卷第145頁)。綜上，
    足見本案並無因被告之供述而查獲毒品來源，或因而查獲其
    他正犯或共犯之情形，尚無從依毒品危害防制條例第17條第
    1項規定減輕其刑。
　⒉毒品危害防制條例第17條第2項減輕規定：
　　再按犯第4條至第8條之罪於偵查及歷次審判中均自白者，減
    輕其刑，毒品危害防制條例第17條第2項定有明文。查被告
    於偵查及本院審理中均坦承本案4次販賣毒品之犯行等情（
    見偵卷一第108至111頁、訴字卷第132頁），自應適用上開
    規定減輕其刑。
　⒊刑法第59條減輕規定：
　　按同為販賣第二級毒品之人，其原因動機不一，犯罪情節未
    必盡同，或有大盤毒梟者，亦有中、小盤之分，甚或僅止於
    吸毒者友儕間為求互通有無之有償轉讓者亦有之，其販賣行
    為所造成危害社會之程度自屬有異，法律科處此類犯罪，所
    設販賣第二級毒品之法定最低本刑卻同為「無期徒刑或10年
    以上有期徒刑」，不可謂不重。於此情形，倘依其情狀處以
    有期徒刑，即足以懲儆，並可達防衛社會之目的者，自非不
    可依客觀之犯行與主觀之惡性二者加以考量其情狀，是否有
    可憫恕之處，適用刑法第59條之規定酌量減輕其刑，期使個
    案裁判之量刑，能斟酌至當，符合比例原則。查本案被告所
    為均係小額零星販賣，獲利不高，對社會造成之危害尚無從
    與販賣毒品之大盤、中盤相提並論，倘一律論處毒品危害防
    制條例第4條第2項之罪之法定本刑，不免過苛，在客觀上足
    以引起一般人之同情，情節尚堪憫恕，縱科以減刑後之最低
    度刑，仍嫌過重，爰就其上揭犯行，依刑法第59條規定酌量
    減輕其刑。
　⒋又被告本案4次犯行，因同時有上開2種減輕事由（毒品危害
    防制條例第17條第2項及刑法第59條），爰均依刑法第70條
    規定遞減之。
  ㈢量刑：
　  爰以行為人之責任為基礎，審酌被告無視政府制定毒品危害
    防制條例杜絕毒品犯罪之禁令，販賣第二級毒品欲藉以牟利
    ，足以助長毒品之流通與氾濫，所為殊值非難，惟審酌其販
    賣毒品之數量、金額、對象人數非鉅，對於社會治安之危害
    程度較為有限，兼衡被告前因違反毒品危害防制條例、槍砲
    彈藥刀械管制條例、竊盜等案件，經臺灣士林地方法院以10
    7年度聲字第272號裁定應執行有期徒刑2年確定，於108年1
    月4日因縮短刑期假釋出監，109年3月10日刑縮期滿未經撤
    銷假釋，視為執行完畢之前案紀錄(檢察官並未主張並具體
    指出構成累犯且應加重之事由，惟本院仍得就上開被告負面
    品行加以審酌)，素行及品性非佳，偵查及本院審理中均坦
    承之犯後態度，其犯罪之動機、手段、情節，自陳高中肄業
    之智識程度，目前無業，家中有父、母、姊、弟等一切情狀
    （見本院訴字卷第284頁），分別量處如主文所示之刑，以
    資懲儆。
  ㈣定執行刑：
    基於罪刑相當原則，在多數犯罪定其應執行刑之情形，應有
    責任遞減原則之適用，而此處的責任遞減是重在對犯罪人本
    身及所犯各罪的情狀綜合審酌定其應執行刑，不能忽略深究
    個案情節，並以整體觀察受刑人於該等時間所以為此等犯罪
    的犯罪脈絡及犯罪人格歷程，藉此定其應執行刑之機會調節
    ，重新自整體考量行為人依其犯數罪間所反映的人格特性，
    並實現刑罰經濟的功能，尤其是應報與預防間的調和，酌定
    合適的應執行刑，使受刑人所犯各罪不致過度評價。考量被
    告4次犯行侵害法益均屬相同，犯罪時間除附表一編號3外，
    均在110年8月12日至110年9月2日間，犯罪時間相近，附表
    一編號2、3販賣對象亦屬相同，可認被告所為4次犯罪間之
    獨立性偏低；再衡諸被告所犯行為態樣、手段、動機均屬相
    同，其責任非難重複程度甚高，揆諸上揭說明，自應酌定比
    較低的應執行刑，避免過度執行刑罰，爰依照被告所涉犯罪
    整體所侵害之法益規模、行為彼此間的獨立性及時間間隔，
    定其應執行之刑如主文所示。
四、沒收部分：
  ㈠另案扣案如附表二編號1及本案扣押如附表二編號2所示行動
    電話各1具，為被告所有，供其分別以如附表二編號1所示之
    行動電話與附表一編號1、2、4「販賣對象」欄所示之人聯
    繫；以如附表二編號2所示之行動電話與附表一編號3「販賣
    對象」欄所示之人聯繫毒品交易事宜使用，此據被告供明在
    卷（見本院訴字卷第282頁），確屬其犯本案犯行所用之物
    ，應依毒品危害防制條例第19條第1項規定及刑法第38條第2
    項規定宣告沒收。
  ㈡被告4次販賣毒品之犯罪所得各為2,500元、3,000元、3,000
    元、1,000元，合計為9,500元一節，業經本院認定如前，爰
    依刑法第38條之1第1項前段規定宣告沒收，並依同條第3項
    規定，於全部或一部不能沒收時，追徵其價額。
　㈢至其餘扣案如附表二編號3、4所示之物，均與本案犯行無關
    乙節，業據被告於審理中所供述在卷（見本院訴字卷第282
    頁），此外並無其他證據可證明上開物品係被告犯本案犯行
    所用，難認與被告上開犯行有何關聯，爰不予宣告沒收。
據上論斷，應依刑事訴訟法第299條第1項前段，判決如主文。
本案經檢察官徐千雅提起公訴，檢察官邱稚宸到庭執行公訴。
中　　華　　民　　國　　111 　年　　10　　月　　26　　日
                  刑事第十四庭  審判長法　官　王榆富
                                      
　　　　　　　　　　　　　　　　      法　官  鄭琬薇　
                                
　　　　　　　　　　　　　　　　      法　官　梁家贏
上列正本證明與原本無異。
如不服本判決，應於判決送達後20日內敘明上訴理由，向本院提
出上訴狀 (應附繕本) ，上訴於臺灣高等法院。其未敘述上訴理
由者，應於上訴期間屆滿後20日內向本院補提理由書「切勿逕送
上級法院」。
                                      書記官  巫茂榮
中　　華　　民　　國　　111 　年　　11　　月　　3 　　日
附表一：
編號 販賣對象 交易情形 交易價格(新臺幣) 證據名稱及出處 1 蕭聖融 陳俊傑與蕭聖融以通訊軟體聯絡達成買賣合意後，雙方於110年8月17日9時17分許，在新北市○○區○○街000巷00弄00號5樓之樓下交易甲基安非他命1公克。 2,500元 ⒈供述證據 　蕭聖融於警詢及偵訊之證述（見新北地檢署111年度偵字第6144號卷〈下稱偵卷〉一第90至93頁；偵卷二第27至34頁） ⒉非供述證據   110年8月17日編號A1至A3之對話紀錄翻拍照片（見偵卷二第73至75頁） 2 蒲泰丞 陳俊傑與蒲泰丞以通訊軟體聯絡達成買賣合意後，雙方於110年9月2日23時6分許，在臺北市○○區○○路○000○00號交易甲基安非他命1小包。 3,000元 ⒈供述證據 　蒲泰丞於警詢之證述（見偵卷三第27至32頁） ⒉非供述證據   110年9月2日編號B1至B2之對話紀錄翻拍照片（見偵卷三第71、73頁） 3 蒲泰丞 陳俊傑與蒲泰丞以通訊軟體聯絡達成買賣合意後，雙方於111年1月10日23時許，在臺北市信義區永吉路上交易甲基安非他命1小包。 3,000元 ⒈供述證據 　蒲泰丞於偵訊之證述（見偵卷一第94至97頁） ⒉非供述證據   111年1月10日編號B3至B7之對話紀錄翻拍照片、111年1月12日蒲泰丞之萬華分局扣押筆錄及扣押物品目錄表、臺北市政府警察局111年北市鑑毒字第023號鑑定書（見偵卷一第65至69、122至124、134頁） 4 葉煥清 陳俊傑與葉煥清以通訊軟體聯絡達成買賣合意後，雙方於110年8月12日19時22分許，在臺北市○○區○○路000巷00號2樓附近之萊爾富交易甲基安非他命1小包。 1,000元 ⒈供述證據 　葉煥清於警詢及偵訊之證述（見偵卷一第100至103頁；偵卷四第27至32頁） ⒉非供述證據   110年8月12日編號C1至C2之對話紀錄翻拍照片（見偵卷四第63、65頁） 
附表二：
編號 扣案物品名稱數量 備註 1 Iphone行動電話1具（IMEI：000000000000000） 另案扣押，被告所有供本案犯罪所用之物（見本院訴字卷第287頁本院公務電話紀錄、第289頁臺北市警察局萬華分局扣押物品清單、第315頁臺灣士林地方檢察署扣押物品清單） 2 Iphone行動電話1具（門號0000000000、0000000000；IMEI：000000000000000） 本案扣押，被告所有供本案犯罪所用之物（見偵卷一第47頁之扣押物品目錄表、第108頁及本院卷第282頁之陳俊傑於偵訊及本院審理之供述） 3 三星牌行動電話1具（IMEI：00000000000000000） 本案扣押，被告所有，惟無證據證明與本案有關（見偵卷一第47頁之扣押物品目錄表） 4 Iphone行動電話1具（門號0000000000；IMEI：000000000000000） 本案扣押，被告所有，惟無證據證明與本案有關（見偵卷一第47頁之扣押物品目錄表） 
附錄本案論罪科刑法條全文：
毒品危害防制條例第4條第2項：
製造、運輸、販賣第二級毒品者，處無期徒刑或10年以上有期徒
刑，得併科新臺幣1千5百萬元以下罰金。